---
title: "Descripció de Variables i articles a abordar del projecte mHeart"
subtitle: "Informe estadístic"
author: "Jordi Real"
website: "https://github.com/jrealgatius/"

date: "`r format(Sys.time(), '%d %B, %Y')`"

output:
  html_document:
    toc: true
    toc_float: true
    fig_caption: true
    css: logos_css/usr_styles.css
    
params:
  mostra: yes

# bibliography: "references.bib"

---

&nbsp;
<script>
   $(document).ready(function() {
     $head = $('#header');
     <!-- $head.prepend('<img src=\"https://www.idiapjgol.org/images/logo.png\" style=\"float: right ;width: 130px;\"/>') -->
     <!-- $head.prepend('<img src=\"https://avatars2.githubusercontent.com/u/57066591?s=200&v=4\" style=\"margin-left:25% ;width: 80px;\"/>') -->
     <!-- $head.prepend('<img src=\"codi/logos_css/logo_sant_pau.png\" style=\"float: left:1;width: 185px;\"/>') -->
     <!-- $head.prepend('<img src=\"codi/logos_css/logo_santpau.png\" style=\"float: left:1;width: 185px;\"/>') -->
     <!-- $head.prepend('<img src=\"../codi/logos_css/logo_santpau.png\" style=\"float: left:1;width: 185px;\"/>') -->
     $head.prepend('<img src=\"https://www.santpau.cat/o/HOSSPAU-Public-theme/images/CampusAssistencial-Convicencia-Positiu-Logo.svg\" style=\"float: left:1;width: 285px;\"/>')


   });
</script>


<div class="watermark">DRAFT</div>

****


# Objectivos


## Objetivo principal

Evaluar l'impacte de la intervenció MHeart ha tingut un sobre les següents variables: QoL, ansietat depressió, insomni, dolor, satisfacció

## Objetivo secundario



# Estatus

## Fet

- Lectura de fitxers
- Formatar dates, numbers
- Recodificacions i càlculs
- Vinculació d'arxius (Baselines + Historic visites)
- Reestructuració d'arxius
- Generador de conductor (Etiquetes)
- Generador de cataleg
- Identificar variables Baseline i Seguiment
- Descriptiva exploratoria I i II
- Test anàlisi d'outcomes

## Pendent

- Depuració de dades
- Definir agrupadors de fàrmacs i diagnòstics
- Reestructuració de taules
- Definir estrategia d'anàlisi principal



```{r setup, include = FALSE}
knitr::opts_chunk$set(echo = FALSE, message=FALSE, warning=FALSE, include=T,size="huge")

# Notació no cientifica dels numeros
# options(scipen = 999)


#######################################################
#
#
# libreries i funcions necessaries
library("dplyr")
library("lubridate")
library("compareGroups")
# library("gtsummary")
# library("sjPlot")
# library("tableone")
# library("magrittr")
# library("ggplot2")
# library("scales")

# library(REDCapDM)
# library(REDCapR)

#
#
# # Descarregar funcions github -
# link_source<-paste0("https://github.com/jrealgatius/Stat_codis/blob/master/funcions_propies.R","?raw=T")
# devtools::source_url(link_source)


path_conductor<-here::here("conductor_variables.xls")


```


```{r lecturadades, eval=TRUE}
# estructura de carpetes: /dades /codi /outputs /docs

# list.files("../dades/")
# 

# "2. Identificativas_basal.xlsx"  
dades_basals<-
  readxl::read_excel(here::here("dades","2. Identificativas_basal.xlsx")) 

# descrTable(dades_basals)

dades_basals_esp<-
  readxl::read_excel(here::here("dades","2. Identificativas_basal.xlsx"),sheet = "ESPCIALIDADES") 
  


# Descripción de las poblaciones"
dades_des_pob<-
  readxl::read_excel(here::here("dades","Descripción de las poblaciones.xlsx")) %>% mutate(NHC=as.numeric(NHC))

# Netejar noms de variables
dades_des_pob<-FormatGe::netejar.accents.variables(dades_des_pob)
dades_des_pob<-FormatGe::netejar.noms.variables(dades_des_pob)

#
#


# names(dades) %>% write.csv2("vars.csv")
# path_conductor<-here::here("conductor.xls")

```

```{r lectura_dades_QV}
# Dades no etiquetades 
# dades_QV<-read.csv2(here::here("dades","Dades_5uQT5poRGY-mHeart_Vis-DAT.csv"),encoding = "latin1")

# dades etiquetades
dades_QV_historic<-read.csv2(here::here("dades","Descripcio_5uQT5poRGY-mHeart_Vis-DAT.csv"), encoding = "latin1")


```

```{r generar_catalegs_codis, eval=FALSE}

# Cataleg_ codis CIM10 long 
dt_cataleg_dg<-dades %>% select(starts_with("COMORB_PRE"),starts_with("COMORB_POST"))
cols_comorbi<-names(dt_cataleg_dg)

dt_cataleg_dg %>% tidyr::pivot_longer(cols_comorbi) %>% na.omit() %>% distinct(value) %>% 
  write.csv2("CIM10.csv")


# Cataleg codis ATC
dt_cataleg_ATC<-dades_QV_historic %>% select(starts_with("ATC"))
cols_comorbi<-names(dt_cataleg_ATC)

dt_cataleg_ATC %>% tidyr::pivot_longer(cols_comorbi) %>% na.omit() %>% distinct(value) %>% 
  write.csv2("ATC.csv")


  

```


```{r arreglar_noms}

# names(dades_QV_historic) %>% write.csv2("vars_QV.csv")
# Arreglar noms de variables
dades_QV_historic<-FormatGe::netejar.accents.variables(dades_QV_historic)
dades_QV_historic<-FormatGe::netejar.noms.variables(dades_QV_historic)
# names(dades_QV_historic) %>% write.csv2("vars_QV.csv")


# Captura de noms nous
dt_conductor_historic<-readxl::read_excel(path_conductor,sheet = "VarQV")

vars_names_nous<-dt_conductor_historic %>% filter(!is.na(camp_origen)) %>% pull(camp)
vars_names_origen<-dt_conductor_historic %>% filter(!is.na(camp_origen)) %>% pull(camp_origen)

# Canvi de noms
dades_QV_historic <- dades_QV_historic %>%
  rename(!!setNames(vars_names_origen, vars_names_nous))


rm(vars_names_nous,vars_names_origen)

```


```{r}


# "Exitus.xlsx"
dades_exitus<-readxl::read_excel(here::here("dades","Exitus depurat.xlsx"))

# "Evolutivas"
dades_evolutivas<-readxl::read_excel(here::here("dades","4. Evolutivas.xlsx"))

#

# list.files("../dades/")

```

```{r fusio, warning=TRUE, message=TRUE}
# Unificació de dades 

dades<-
  dades_des_pob %>% 
  left_join(dades_basals,by="NHC") %>% 
  left_join(dades_evolutivas, by=c("NHC","id_participante")) 



# Filtrar dades de seguiment 
dades_QV_historic<-dades %>% select(id_participante) %>% left_join(dades_QV_historic,by = join_by(id_participante))


# names(dades_des_pob)


# descrTable(dades_des_pob)
# descrTable(dades_basals)
# descrTable(dades_evolutivas)
# descrTable(dades_visita)
# descrTable(dades_visita0)
# descrTable(dades_visita1)

# names(dades_evolutivas)



```



```{r canvis_noms_baselines}



## Canvi de noms de variables en baseline
old_names<-c("f√†rmac_aturat_motiu_efecte_sec","cav_revascularitzaci√≥")
new_names<-c("farmac_aturat_motiu_efecte_sec","cav_revascularitzacio")

#
dades <- dades %>% rename(!!!setNames(old_names, new_names))

#
rm(old_names,new_names)

```

```{r recodes_varis}

# Formatar dates
vars_dates<-readxl::read_excel(path_conductor) %>% filter(dates>0) %>% pull(camp)
dades<-dades %>% mutate_at(vars_dates,~FormatGe::data_convert_UTC(.))

vars_dates<-readxl::read_excel(path_conductor) %>% filter(dat_txt>0) %>% pull(camp)
dades<-dades %>% mutate_at(vars_dates,~FormatGe::data_convert_text(.))


# Calcular Edat
dades<-dades %>% mutate(edat=as.numeric(Fecha_ingreso_en_estudio-F_Nac)/365.25)

# Factoritzar
vars_factor<-readxl::read_excel(path_conductor) %>% filter(factor>0) %>% pull(camp)
dades<-dades %>% mutate_at(vars_factor,as.factor) 


```


```{r recodes_dthistoric}

# Recodes
#Dates 
vars_dates<-readxl::read_excel(path_conductor,sheet = "VarQV") %>% filter(dates>0) %>% pull(camp)
dades_QV_historic<-dades_QV_historic %>% mutate_at(vars_dates,~lubridate::dmy(.))

# Numbers
vars_nums<-readxl::read_excel(path_conductor,sheet = "VarQV") %>% filter(nums>0) %>% pull(camp)
dades_QV_historic<-dades_QV_historic %>% mutate_at(vars_nums,~as.numeric(.))


# Num visita
dades_QV_historic<-dades_QV_historic %>% 
  group_by(id_participante) %>% 
    mutate(visita_num=1:n()) %>% 
  ungroup() %>% relocate(id_participante,visita_num,FECVISITA)




```


```{r arreglar_historic_diagnostics}
# 
# Fer long 
dt_comorb_pre<-dades %>% select(id_participante,starts_with("COMORB_PRE"))
cols_comorbi<-names(dt_comorb_pre)[2:length(names(dt_comorb_pre))]

dt_comorb_pre<-
  dt_comorb_pre %>% tidyr::pivot_longer(cols_comorbi) %>% na.omit() %>% select(id_participante,cod=value)
  
# Fer long 
dt_comorb_post<-dades %>% select(id_participante,starts_with("COMORB_POST"))
cols_comorbi<-names(dt_comorb_post)[2:length(names(dt_comorb_post))]

dt_comorb_post<-
  dt_comorb_post %>% tidyr::pivot_longer(cols_comorbi) %>% na.omit() %>% select(id_participante,cod=value)

```


```{r arreglar_historic_farmacs, include=FALSE}
# 
# Fer long 
dt_atc<-dades_QV_historic %>% select(id_participante,dat=visita_num,starts_with("ATC"))
cols_vars<-names(dt_atc)[3:length(names(dt_atc))]

dt_atc<-
  dt_atc %>% tidyr::pivot_longer(cols_vars) %>% na.omit() %>% select(id_participante,dat,cod=value) %>% 
  filter(cod!="")

# Allargar els codis ATC 
dt_atc
dt_temp1<-dt_atc %>% mutate(cod=substr(cod,1,1)) %>% distinct()
dt_temp2<-dt_atc %>% mutate(cod=substr(cod,1,3)) %>% distinct()
dt_temp3<-dt_atc %>% mutate(cod=substr(cod,1,4)) %>% distinct()
dt_temp4<-dt_atc %>% mutate(cod=substr(cod,1,5)) %>% distinct()
#
dt_atc<-
  dt_atc %>% bind_rows(dt_temp1) %>% bind_rows(dt_temp2) %>% bind_rows(dt_temp3) %>% bind_rows(dt_temp4) %>%
  arrange(id_participante,dat,cod) 

#
# dades_QV_historic %>% select(id_participante,dat=visita_num,FC_OTC_AGRUPADA
# ,starts_with("ATC")) 

```

```{r funcio_generar_dummies}

generar_dumies<-function(var="p2",dt=dades){
  # var="FC_IS_AGRUPADAS"
  # dt=dt_temp
  var_sym<-dplyr::sym(var)
  # 1. Selecciono id + pregunta i elimino punts [.]
  dt_temp<-dt %>% select(id_participante,visita_num,!!var_sym) %>% 
    mutate(!!var_sym:=stringr::str_remove_all(!!var_sym,"[.]"),
           !!var_sym:=stringr::str_remove_all(!!var_sym,"\\(genérico"))
  
  # 2. Separo pregunta per opcions de resposta separades per comes
  dt_temp<-splitstackshape::cSplit_e(dt_temp, var, ",", type = "character", fill = 0) %>% 
    select(-!!var_sym)
  # 3 Retorno data frame 
  dt_temp
  
  }

generar_dumies_buit <- function(variable, dataframe) {
  if (!exists(variable)) {
    dataframe %>% select(c("id_participante","visita_num")) %>% mutate(!!variable := 0)
  } else {dataframe %>% select(c("id_participante","visita_num")) } }




```


```{r dicotomitzarvars_historic}
# vars_dic<-c("FC_IS_AGRUPADAS", "otra_medicacion_AGRUPADA","FC_OTC_AGRUPADA","TP_AGRUPADA",
# "FIT_AGRUPADA","motivos_de_uso","sustancias_insomnio","ttos_para_dormir","insomnio_x_enfermedad_medica")

dt_temp<-dades_QV_historic

# Open conductor dictotomiques
dtcat_vars_dic<-readxl::read_excel(path_conductor,sheet = "vars_dicotomic") %>% na.omit()

vars_dic <- dtcat_vars_dic %>% distinct(var) %>% pull(var)
vars_noves <- dtcat_vars_dic %>% pull(camp)
#

## Generar tot el llistat de dummies
dt_temp2<-
  vars_dic %>% 
  purrr::map(~generar_dumies(.x,dt_temp)) %>% 
  purrr::reduce(left_join, by=c("id_participante","visita_num")) 

## Generar variables dumies faltants 
dt_temp3<-
  vars_noves[!vars_noves %in% names(dt_temp2)] %>%
  purrr::map(~ generar_dumies_buit(.x, dt_temp2)) %>%
  purrr::reduce(full_join,by=c("id_participante","visita_num"))

## Fusionar 
dt_temp2<-dt_temp2 %>% left_join(dt_temp3,by=c("id_participante","visita_num"))

# Comprovar reordenar 
dt_temp2<-dt_temp2 %>% select(c("id_participante","visita_num"),vars_noves)

# Fusionar en historic
dades_QV_historic<-dades_QV_historic %>% left_join(dt_temp2,by=c("id_participante","visita_num"))



# dtcat_vars_dic %>% select(camp,descripcio) %>% write.csv2("vars.csv")

```

```{r, eval=FALSE}

dt_temp<-dades_QV_historic %>% select(starts_with("FC_IS")) 

descrTable(dt_temp,method = 3)

```



```{r cataleg_ATC, eval=FALSE}
# Obrir cataleg de codis ATC 
dt_cataleg_ATC<-readxl::read_excel(path_conductor, sheet = "cataleg") %>% filter(domini=="farmac")
dt_temp1<-dt_cataleg_dg %>% mutate(cod=substr(cod,1,1)) %>% distinct(domini,cod)
dt_temp2<-dt_cataleg_dg %>% mutate(cod=substr(cod,1,3)) %>% distinct(domini,cod)
dt_temp3<-dt_cataleg_dg %>% mutate(cod=substr(cod,1,4)) %>% distinct(domini,cod)
dt_temp4<-dt_cataleg_dg %>% mutate(cod=substr(cod,1,5)) %>% distinct(domini,cod)

#
dt_cataleg_ATC<-dt_cataleg_ATC %>% bind_rows(dt_temp1) %>% bind_rows(dt_temp2) %>% bind_rows(dt_temp3) %>% bind_rows(dt_temp4) %>% arrange(cod) 
                        
# He de generar les variables afegint els nivells 1,2,3,4

# Obrir Bdades ATC descriptors 
dt_ATC_desc<-readxl::read_excel(here::here("dades","ATC_descripcio_2013.xls")) %>% rename(cod=Código, descripcio=ATC) %>% distinct()

dt_cataleg_ATC %>% left_join(dt_ATC_desc,by="cod") %>% write.csv2("farmacs.csv", na="")
```

```{r cataleg_CIM10, eval=FALSE}
#
dt_cataleg_CIM10<-readxl::read_excel(path_conductor, sheet = "cataleg") %>% filter(domini=="diagnostic")

#
# Obrir Bdades CIE10 descriptors
# dt_CIM10<-read.csv2(here::here("dades","icd10cm_order_2022.txt"), header=F,sep = "")

dt_IC10_desc<-readxl::read_excel(here::here("dades","ICD10_2022.xlsx")) %>% select(cod,descripcio=descripcion1,tipo)

#
dt_cataleg_CIM10 %>% distinct(domini,cod) %>% 
  mutate(cod_bo=stringr::str_replace_all(cod, "\\.", "")) %>% 
  left_join(dt_IC10_desc,by=c("cod_bo"="cod")) %>% 
  write.csv2("vars.csv", na="")

#


```


```{r recodes}

path_conductor<-here::here("conductor_variables.xls")
dades<-dades %>% FormatGe::etiquetar_valors(path_conductor,fulla = "labels")

#
dades_QV_historic<-dades_QV_historic %>% FormatGe::etiquetar_valors(path_conductor,fulla = "labels_historic")
#

```

```{r captura_dades_basals}

# Captura de dades basals de l'historic visita==1 

vars_basals<-readxl::read_excel(path_conductor, sheet = "VarQV") %>% filter(basals>0) %>% pull(camp)


dt_temp<-dades_QV_historic %>% filter(visita_num==1) %>% select(id_participante, vars_basals)

# names(dt_temp) %>% write.csv2("vars.csv")

dades<-dades %>% left_join(dt_temp,by="id_participante")

# 
dades<-dades %>% mutate(grup=POBLACION_DE_ESTUDIO,idp=id_participante) %>% relocate(c("id_participante","idp","grup"))

# Capturar grup
dades_QV_historic<-dades_QV_historic %>% left_join(select(dades,c(id_participante,idp,grup)),by="id_participante")


```


# Anàlisi exploratori I

## Descriptiva baseline

```{r descriptiva_basal_grups}

# descrTable(dades)

formu<-FormatGe::formula_text("baseline","POBLACION_DE_ESTUDIO",taulavariables = path_conductor)

descrTable(formu,data=dades, show.p.overall = F,show.all = T) %>% export2md()


```


## Descriptiva outcomes QV durant seguiment

- Identificar variables: QoL, ansietat depressió, insomni, dolor, satisfacció
- Visites de seguiment i informació Basal


```{r}
# filtre dels 134 participants
dt_temp<-dades_QV_historic

# 
var_qv<-readxl::read_excel(path_conductor,sheet = "VarQV") %>% filter(!is.na(outcomes_QV)) %>% pull(camp)

# dt_temp %>% distinct(id_participante,FECVISITA,TIPOVISITA,TIPOVISITA) %>% left_join(select(dades,id_participante,Data_V1,Data_V2,Data_V3))

# dt_temp %>% select(id_participante,FECVISITA,TIPOVISITA,visita_num,var_qv) %>% arrange(id_participante,FECVISITA)


# Descriptive outcomes pèr visita
formu<- FormatGe::formula_text("outcomes_QV",y="TIPOVISITA", taulavariables=dt_conductor_historic)

descrTable(formu,data=dt_temp, method = 2,Q1=0,Q3=1,extra.labels = c("","",""), show.p.overall = F, show.all = F) %>% 
  export2md(caption = "Summary descriptives table of outcomes")






```



## Descriptiva outcomes identificats com a numériques durant seguiment


```{r}

dt_temp<-dades_QV_historic
# 
var_qv<-readxl::read_excel(path_conductor,sheet = "VarQV") %>% filter(!is.na(outcomes_QV)) %>% pull(camp)

# Selecciono només numeriques
var_qv<-dt_temp %>% select(var_qv) %>% select_if(is.numeric) %>% names()

# formu<- FormatGe::formula_vector(var_qv,y="TIPOVISITA")
# descrTable(formu,data=dt_temp, method = 2,Q1=0,Q3=1,extra.labels = c("","",""), show.p.overall = F, show.all = F) %>% 
#   export2md(caption = "Summary descriptives table of outcomes")


formula<-paste0("~",var_qv %>% paste0(collapse = "+"),"| TIPOVISITA")
table1::table1(formula %>% as.formula() , data = dt_temp,transpose=F,overall=F,caption="Summary descriptives table of outcomes")


formula<-paste0("~",var_qv %>% paste0(collapse = "+"),"| TIPOVISITA * grup")
table1::table1(formula %>% as.formula() , data = dt_temp,transpose=F,overall=F,caption="Summary descriptives table of outcomes")





```



## Evolució d'outcomes durant seguiment per grups

- Exemple d'un outcomes de CV númerics




```{r funciooutcut,results="asis"}


generar_output<-function(x="puntuacion_total_Goldberg",dt=dt_temp) {

  # x="puntuacion_total_Goldberg"
  # dt=dt_temp
  
  formula_model<-function(x) (paste0(x,"~ grup*visita_num  +  +(1|visita_num)"))

  # Afegir baseline (valor_baseline)
  model<-lme4::lmer(formula_model(x) , data=dt)

   # Plot prediccions
  x<-rlang::sym(x)
  dadestemp<-dt %>% select(!!x,grup,visita_num) %>% na.omit()
  dadestemp$fit <- predict(model)    #Add model fits to dataframe
  
   # Descriptiva de dades completes / imputades
  # Descriptiva de dades imputades
  formula<-paste0("~",x %>% paste0(collapse = "+"),"| TIPOVISITA * grup")
  descriptiva_comp<-table1::table1(formula %>% as.formula() , data = dt,transpose=F,overall=F)

   # Print resultats
  cat('\n >')
    cat("\n## OUTCOME: ",x,"\n")
  cat("\n### Descriptiva de dades completes \n")
  
  # descriptiva_comp%>% cat()
  
  descriptiva_comp %>% cat()
  
  cat('\n >')
  
  
  cat("\n### Model 1\n") 
  cat(sjPlot::tab_model(model)$knitr,"\n------\n")  # Model 
  
  library(ggplot2)
  
  fig<-ggplot(dadestemp,aes(x=visita_num, y=fit, col=grup)) +
    geom_line (aes(y=fit,lty=grup))+ggtitle(paste0("Prediccions segons model de: ",x))
  cat('\n')
  cat('\n### Prediccions segons model 1')
  cat('\n')
  print(fig)    # Figur
  
  cat('\n')
  
  
  }



```

```{r genera_output, results="asis"}

# dt_temp<-dades_QV_historic
# dt_temp %>% select(idp,visita_num,grup,puntuacion_total_Goldberg)
# x="puntuacion_total_Goldberg"
# 

generar_output(x="puntuacion_total_Goldberg",dt=dades_QV_historic) %>% invisible()

generar_output(x="puntuacion_tota_depresion",dt=dades_QV_historic) %>% invisible()

generar_output(x="Kansas_9_Overall_Summary_Score",dt=dades_QV_historic) %>% invisible()

# generar_output(x="Kansas_9_Overall_Summary_Score",dt=dades_QV_historic)
# 
# generar_output(x="salud_mental_sf36_items9",dt=dades_QV_historic)


```


```{r elimino_duplicats}

# eliminat duplicats 

dades<-dades %>% group_by(id_participante) %>% slice(1) %>% ungroup()


```




```{r Generar_dummies_cambados, eval=FALSE}

# Vars multiresposta

# vars_multi<-c("CAMBADOS_1_1","CAMBADOS_1_3")

dt_temp<- generar_dummies("CAMBADOS_1_1",dades_CAMBA) %>% mutate("CAMBADOS_1_1_5"=0,"CAMBADOS_1_1_6"=0)
dades_CAMBA<-dades_CAMBA %>% left_join(dt_temp,by="id_participante") 


dt_temp<-generar_dummies("CAMBADOS_1_3",dades_CAMBA) %>% mutate("CAMBADOS_1_3_4"=0,"CAMBADOS_1_3_6"=0)
dades_CAMBA<-dades_CAMBA %>% left_join(dt_temp,by="id_participante") 


```



```{r recode_comorbidities, eval=FALSE}

# 1. Genero Dummies amb pregunta comorbidities separades per comes

dt_temp<-generar_dummies("comorbilitats",dades) 


# 2. Fusiono amb dades i genero comorbiditat_grup
dades<-dades %>% left_join(dt_temp,by="id_participante") 

# 3.  genero comorbiditat_grup i factoritzo Yes/No
dades<-
  dades %>% mutate(comorbiditat_grup=if_else(comorbilitats=="","No","Yes")) %>% 
  mutate_at(vars(starts_with("comorbilitats_")),  ~ ifelse(.==1,"Yes","No"))


```


```{r calculs, include=FALSE,eval=FALSE}

dades<-dades %>% mutate(imc_calculat=as.numeric(imc_calculat))

dades<-dades %>% FormatGe::recodificar(taulavariables =path_conductor,criteris = "recode", prefix = "grup")

dades<-dades %>% mutate(edat=round(as.numeric((fecha-Naixement)/365.25),2))


```



```{r processament_cambados,eval=FALSE}

dades_CAMBA<-dades_CAMBA %>% FormatGe::etiquetar_valors(path_conductor,fulla="cambados_levels")


# Factoritzar SINO
dt_cataleg_camba<-readxl::read_excel(path_conductor,sheet="cambados_vars")
vars_factorSINO<-dt_cataleg_camba %>% filter(factorSINO>0) %>% pull(camp)
dades_CAMBA<-dades_CAMBA %>% mutate_at(vars_factorSINO,~ifelse(.==1,"Sí","No")) 

# FActoritzar 
vars_factor<-dt_cataleg_camba %>% filter(factor>0) %>% pull(camp)
dades_CAMBA<-dades_CAMBA %>% mutate_at(vars_factor,as.factor) 


```






```{r exploratori, include = T,eval=FALSE}

vars_revisar<-c("Drogues","comorbilitats","altres_patologi","indicar_altres")
# FormatGe::formula_vector(vars_revisar, "") %>% table1::table1(data=dades)

# Explotarori de dades 
formu<-FormatGe::formula_text("explora","",taulavariables=path_conductor,eliminar = vars_dat )
table1::table1(formu %>% as.formula(),data=dades)

# Dates
formu<-FormatGe::formula_vector(vars_dat,"",eliminar = vars_revisar)
descrTable(formu, data=dades, method = 2, Q1=0,Q3=1, extra.labels = c("","","")) %>% 
  export2md()



```




```{r descriptiva_exploratoria_CAMBAS, eval=FALSE}


# Anàlisi exploratori II

dades_CAMBA<-dades_CAMBA %>% FormatGe::etiquetar(taulavariables = path_conductor,sheet="cambados_vars")


vars_baselines<-dt_cataleg_camba %>% filter(Baseline>0) %>% pull(camp)
formu<-Macedonia::formula_vector(vars_baselines, "")

descrTable(formu,data=dades_CAMBA, method = 1, Q1=0,Q3=1, extra.labels = c("","","")) %>% export2md()


```

***





```{r recodes_varis2}




```


```{r filtres1}


```




```{r flowchart, include=TRUE, eval=FALSE}


dades %>% 
  ggflowchart::Flow_chart_Consort(
    exclusions = c("Species=='setosa'","Petal.Length>6"),
    lab_exclusions = c("Specie setona", "Llargada Petal >5"))





```


```{r filtres2}


```






```{r recodes2, eval=FALSE}


#Recodificar automaticament a partir del Conductor!
#dades<-recodificar(dades,taulavariables =conductor,"recode",missings = T)

#Etquetem (Si/No)  a partir del Conductor!
dades<- dades %>% mutate_at(vars(starts_with("DG.")), ~if_else(.==1,"Yes","No",missing = "No")) 
dades<- dades %>% mutate_at(vars(starts_with("EVENT.")), ~if_else(.==1,"Yes","No",missing = "No")) 
dades<- dades %>% mutate_at(vars(starts_with("FF.")), ~if_else(.==1,"Yes","No",missing = "No")) 
dades<- dades %>% mutate_at(vars(starts_with("FP.")), ~if_else(.==1,"Yes","No",missing = "No")) 


#Etquetem  VALORS! de les VAR  a partir del Conductor!
#dades<-etiquetar_valors(dt=dades,variables_factors=conductor,fulla="etiquetes",camp_etiqueta="etiqueta1")


#Apliquem que surtin els MISSINGS a les TAULES , a partir del CONDUCTOR!
#dades<-dades%>%mutate_at(extreure.variables("missings",conductor,dt=dades),as.factor)


#Cat referencia
#dades<-dades %>% refcat(conductor = conductor,ref="refcat")


```



```{r etiquetes}

# dades<-dades %>% FormatGe::etiquetar(path_conductor)

```



```{r Descriptiu_exploratori, eval=FALSE}


compareGroups::descrTable(dades,method = 2,Q1=0,Q3=1,extra.labels = c("","","")) %>% export2md()

table1::table1(~ .,dades)

# gtsummary::tbl_summary(dades)

gtsummary::tbl_summary(dades,
                       type = all_continuous() ~ "continuous2",
                       statistic = all_continuous() ~ c("{median} ({p25}, {p75})", "{min}, {max}"))



```



```{r analisis_pergrups}



```



```{r models_estadistics}


```



```{r}
# References

```



```
&nbsp;
<hr />
<p style="text-align: center;">A work by $Jordi Real$ </a></p>
<p style="text-align: center;">$Ll-li System$ </a></p>
<p style="text-align: center;"><span style="color: #808080;"><em><https://github.com/USR-DAPCAT/></em></span></p>


