---
title: "Projecte CANFANGA. Estudi d'associació de la velocitat amb el tocino"
author: "Jordi Real"
date: "`r format(Sys.time(), '%d %B, %Y')`"
output:
  pdf_document:
    
    toc: yes
  word_document:
    toc: yes
  html_document:
    toc: yes
    toc_float: yes
    fig_caption: yes
    css: logos_css/usr_styles_antic.css
header-includes:
  \usepackage{booktabs}
  \usepackage{titling}
  \usepackage{float}
  \usepackage{longtable}
  
  \floatplacement{figure}{H}
  \pretitle{
    \begin{center}
    \vspace{-2cm} 
    \includegraphics[width=5cm]{logos_css/CENTER LOGO.png}
    \hfill
    \text{}
    \\[\bigskipamount]
    }
    \posttitle{\end{center}}
    


    
subtitle: "Informe estadístic"
website: "https://github.com/USR-DAPCAT/"
params:
  mostra: yes
bibliography: references.bib
always_allow_html: yes
---

&nbsp;
<script>
   $(document).ready(function() {
     $head = $('#header');+
     <!-- $head.prepend('<img src=\"https://www.idiapjgol.org/images/logo.png\" style=\"float: right ;width: 130px;\"/>') -->
     <!-- $head.prepend('<img src=\"https://avatars2.githubusercontent.com/u/57066591?s=200&v=4\" style=\"margin-left:25% ;width: 80px;\"/>') -->
     <!-- $head.prepend('<img src=\"codi/logos_css/logo_sant_pau.png\" style=\"float: left:1;width: 185px;\"/>') -->
     <!-- $head.prepend('<img src=\"codi/logos_css/logo_santpau.png\" style=\"float: left:1;width: 185px;\"/>') -->
     <!-- $head.prepend('<img src=\"logos_css/logo_santpau.png\" style=\"float: left:1;width: 185px;\"/>') -->
     <!-- $head.prepend('<img src=\"../codi/logos_css/logo_santpau.png\" style=\"float: left:1;width: 185px;\"/>') -->
     <!-- $head.prepend('<img src=\"https://www.santpau.cat/o/HOSSPAU-Public-theme/images/CampusAssistencial-Convicencia-Positiu-Logo.svg\" style=\"float: left:1;width: 285px;\"/>') -->
     $head.prepend('<img src=\"../codi/logos_css/CENTER LOGO.png\" style=\"float: left:1;width: 185px;\"/>')
   });
</script>

  <!--  Afegir a la part de header-includes: linea 20
        Si es vol afegir el logo o alguna informació la part superior de la pagina (\fancyhead[L] , [L] denota el costat) o la inferiro (\fancyfoot[L])
        
    \usepackage{array}
    \usepackage{multirow}
    \usepackage{wrapfig}
    \usepackage{pdflscape}
    \usepackage{tabu}
    \usepackage{threeparttable}
    \usepackage[normalem]{ulem}
    \usepackage{graphicx}
    \usepackage{fancyhdr}
    \pagestyle{fancy}

       \setlength\headheight{35pt}
       \fancyhead[L]{\includegraphics[width=3cm]{logos_css/CENTER LOGO.png}}
       \fancyfoot[LE,RO]{logos_css/CENTER LOGO.png}
       \posttitle{\end{center}}
       
  -->

<div class="watermark">DRAFT</div>





# 0. Estat:


**Actualitzacións**


$\checkmark$ XXXXXXXXXXXXXXXXXXXXXXXXXXXXXXXXXXXXXXXXXXXXXXXXXXXXXXXXXX <br/> 
<!-- &check; cambiado por $\checkmark$ -->
**Fet**

$\checkmark$ XXXXXXXXXXXXXXXXXXXXXXXXXXXXXXXXXXXXXXXXXXXXXXXXXXXXXXXXXX <br/>



```{r setup, include = FALSE}
knitr::opts_chunk$set(echo = FALSE, message=FALSE, warning=FALSE, include=T,size="huge",
                      knitr.kable.NA = '',   # Cómo manejar valores NA en tablas
                      knitr.table.format = "latexDescriptiu_exploratori",  # Formato de tablas (puede ser "html" o "latex")
                      fig.pos = 'H',
                      stringsAsFactors = FALSE) # Evita factores automáticos en data.frame

# Notació no cientifica dels numeros
# options(scipen = 999)


#######################################################
#
#
# libreries i funcions necessaries
library("dplyr")
library("lubridate")
library("compareGroups")
# library("gtsummary")
# library("sjPlot")
# library("tableone")
library("magrittr")
library("ggplot2")
library(kableExtra)
library(knitr)
library(flextable)
# library("scales")
#
#
# library("purrr")

# Variable per detectar el format de sortida
output_format <- knitr::opts_knit$get('rmarkdown.pandoc.to')

```


```{r estructura_carpetes, eval=FALSE}

# estructura de carpetes: /dades /codi /outputs /docs

# Genero el directori si no existeic
directori<-paste0("dades")
if (!file.exists(directori)) {dir.create(file.path(directori), showWarnings = FALSE)}
  
directori<-paste0("codi")
if (!file.exists(directori)) {dir.create(file.path(directori), showWarnings = FALSE)}

directori<-paste0("outputs")
if (!file.exists(directori)) {dir.create(file.path(directori), showWarnings = FALSE)}

directori<-paste0("docs")
if (!file.exists(directori)) {dir.create(file.path(directori), showWarnings = FALSE)}


```


```{r llegirdades, include = FALSE}
# Llegir plana
#

# Exemples de lectura de dades diferents tipus

# path_dades<-here::here("dades","nom_fitxer")
# 
# # Opcions per obrir un fitxer
# dades<-readRDS(path_dades)
# dades<-readxl::read_excel(path_dades)
# dades<-data.table::fread(path_dades)
# dades<-foreign::read.spss(path_dades,use.value.labels = T,to.data.frame = T,...)
# dades<-read_conductor(path_dades)


dades<-iris

#

```


# Objectius

## Objectiu general

Avaluar l'efectivitat  de diversos programes de sensibilització, alfabetització i estigma en salut mental portats a terme per infermers/es del "Programa Salut i Escola (SiE)" d’Atenció Primària i l’especialitzada en salut mental en l’augment de coneixements en salut mental i reducció de l'estigma en joves escolaritzats que cursen Estudis Secundaris Obligatoris (ESO)


## Especifics 

1 Avaluar l’efectivitat dels programes PS, PASM i PASM+RE per aconseguir una modificació en:

- Coneixements en salut mental als 6 i 12 mesos de seguiment. 
- Estigma en salut mental  als 6 i 12 mesos de seguiment.
- Cerca d'ajuda als 6 i 12 mesos de seguiment.
- Ús de serveis sanitaris als 6 i 12 mesos de seguiment 
- Símptomes mentals i en l'augment de la salut mental positiva als 6 i 12 mesos de seguiment.  
- Qualitat de vida als 6 i 12 mesos de seguiment.  
- Reducció de les conductes d'Assetjament Escolar i Internet als 6 i 12 mesos de seguiment.  
- Intenció de canvi d'un problema de salut mental als 6 i 12 mesos de seguiment.



# Mètode 


## Disseny: 

Estudi observacional transversal


## Analisis estadístic: 

Se ha realizado un analisis estadístico descriptivo resumiendo los parámetros cuantitativos con la media y su desviación típica, y las variables cualitativas con la frequencia y su porcentaje. 
Para evaluar la evolución de cada unos de los parámetros durante las visitas de seguimiento por grupos se realizaron  modelos de efectos mixtos, (Fit Linear Mixed-Effects Models) usando el paquete lme4 de R [@R-lme4; @lme42015] .
Se consideró como estadísticamente significativo p valores inferiores a 0.05 sin usar la corrección por comparaciones multiples. El analisis estadístico se realizó con el paquete estadístico R[@R-base]




```{r citacions, include=FALSE, message=FALSE}


knitr::write_bib(c("lme4","base", "ggplot2","stats", "effectsize"),file="references.bib")
# 
# library(bibtex)
# 
# # install.packages("bibtex")
# 
# refs<-read.bib("references.bib")
# 
# keys <- names(refs)
# 
# keys


```




```{r recodes_varis}


```


```{r filtres1}


```




```{r flowchart, include=TRUE,eval=TRUE}


gg_flow_chart<-
  dades %>% 
  ggflowchart::Flow_chart_Consort(
    exclusions = c("Species=='setosa'","Petal.Length>6"),
    lab_exclusions = c("Specie setona", "Llargada Petal >5"))


gg_flow_chart


```


```{r filtres2}


```






```{r recodes, eval=FALSE}


#Recodificar automaticament a partir del Conductor!
#dades<-recodificar(dades,taulavariables =conductor,"recode",missings = T)

#Etquetem (Si/No)  a partir del Conductor!
dades<- dades %>% mutate_at(vars(starts_with("DG.")), ~if_else(.==1,"Yes","No",missing = "No")) 
dades<- dades %>% mutate_at(vars(starts_with("EVENT.")), ~if_else(.==1,"Yes","No",missing = "No")) 
dades<- dades %>% mutate_at(vars(starts_with("FF.")), ~if_else(.==1,"Yes","No",missing = "No")) 
dades<- dades %>% mutate_at(vars(starts_with("FP.")), ~if_else(.==1,"Yes","No",missing = "No")) 


#Etquetem  VALORS! de les VAR  a partir del Conductor!
#dades<-etiquetar_valors(dt=dades,variables_factors=conductor,fulla="etiquetes",camp_etiqueta="etiqueta1")


#Apliquem que surtin els MISSINGS a les TAULES , a partir del CONDUCTOR!
#dades<-dades%>%mutate_at(extreure.variables("missings",conductor,dt=dades),as.factor)


#Cat referencia
#dades<-dades %>% refcat(conductor = conductor,ref="refcat")


```



```{r etiquetes}


```



# Resultats




# Títol de primer nivell
## Títol de segon nivell
### Títol de tercer nivell
*Text en cursiva*
**Text en negreta**
***Text en cursiva i negreta***
L'equacio seria $e=mc^2$


## Exploratoria General de totes les variables.


\newpage

```{r Descriptiu_exploratori, include=TRUE, fig.pos="H"}


T1_compare<-compareGroups::descrTable(dades,method = 2,Q1=0,Q3=1,extra.labels = c("","","")) 

T1_compare %>% export2md(format = "markdown")

```

```{r Descriptiu_exploratori_2, include=TRUE , fig.pos="H"}
T2_compare<-compareGroups::descrTable(Species ~ Sepal.Length+ Sepal.Width + Petal.Length, data=dades,extra.labels = c("","","")) 

T2_compare <- compareGroups(Species ~ ., data = iris)
T2_table <- createTable(T2_compare)

T1_table1<-table1::table1(~ .,dades, caption="T1. Descriptiva global")

T1_table1

T2_table1<-table1::table1( ~ Sepal.Length+ Sepal.Width + Petal.Length | Species ,dades, caption="T2. Descriptiva bivariada")


T2_table1

# gtsummary::tbl_summary(dades)

# T1_gt<-gtsummary::tbl_summary(dades,
#                        type = all_continuous() ~ "continuous2",
#                        statistic = all_continuous() ~ c("{median} ({p25}, {p75})", "{min}, {max}"))

# T1_gt 
```


## Taules buides

```{r taules_buides}

T1_compare %>% export2md(format="markdown") %>% 
  flextable::void(j=-1) %>% 
  flextable::void(j=2, part = "header")

table1::t1flex(T1_table1) %>% flextable::void(j=-1) 


# T1_gt %>% gtsummary::as_flex_table() %>% flextable::void(j=-1) 

```


## Descriptiu

```{r analisis_pergrups}
  # Format necessita que el format de sortida del document, output_format és "latex" per a pdf i "html" per a HTML just el que demana la funció
  T1_kable <- dades %>% head() %>% 
    bind_cols(dades %>% head()) %>% 
    bind_cols(dades %>% head()) %>% 
    #booktabs millora el format de la  taula
    kableExtra::kable(caption = "Mostra de dades", format = output_format, booktabs = TRUE) %>% 
    kableExtra::kable_classic_2() %>%
    # Hold_position evita que la taula aparegui a un altre
    kable_styling(latex_options = c("striped", "hold_position"))

dades %>% head() %>% flextable::flextable() %>% set_caption(caption = "Mostra de dades", style = "Table Caption")


# No renderitza be aquesta taula amb pdf desdel render
T1_kable 



# class(T1_kable)
# 
# kables_en_llista <-capturar_objectes_entorn_en_lista(tipo=c("kableExtra"))

```

## Models estadistics

```{r models_estadistics}


```

## Figures

```{r plots}


fig2_plot<-plot(dades$Sepal.Length,dades$Petal.Length)

fig2_gg<-
  ggplot2::ggplot(dades, aes(Sepal.Length,Petal.Length)) +
  ggplot2::geom_point()


fig2_plot
  
fig2_gg

```







```{r generar_document_word}


source("generar_informe_word.R")
nom_arxiu_Rmd <- knitr::current_input()
# 
# generar_informe_word(path_arxiu="2_Analisi.Rmd" ,path_informe=here::here("outputs","informeKK.docx"))
# 
# generar_informe_word(path_arxiu=here::here("codi","2_Analisi.Rmd") ,path_informe=here::here("outputs","informe_mierda2.docx"))

generar_informe_word(path_arxiu="2_Analisi.2.Rmd" ,path_informe=here::here("outputs","informe_ray.docx"))





# ps <- prop_section(
#   page_size = page_size(orient = "landscape"),
#   page_margins = page_mar(top = 2),
#   type = "continuous")
# 
# block_section(ps)


```


```{r, salvar_objecte_kable, eval=FALSE}

mi_tabla_kableextra <- 
  kableExtra::kable(mtcars[1:5, 1:5], "html", booktabs = TRUE) %>%
  kableExtra::kable_styling(full_width = FALSE)  # Establece full_width en FALSE para que no se extienda al ancho completo


# Guardar la tabla como un archivo HTML temporal
tmp_html <- tempfile(fileext = ".html")
kableExtra::save_kable(T1_kable, file = tmp_html)

# Crear un nuevo documento Word
doc <- officer::read_docx()

# Agregar la tabla HTML al documento Word
doc <- doc %>%
  officer::body_add_fpar(" ", style = "Normal") %>%  # Agregar un párrafo vacío
  officer::body_add_img(src = tmp_html, width = 6, height = 4)  # Insertar el archivo HTML como una imagen

doc <- doc %>%
  officer::body_add_fpar(as_paragraph(as_html(tmp_html)), style = "Normal")

doc %>% officer::body_add_img(tmp_html)

officer::body_add_
body_add_html

# Guardar el documento Word
print(doc, target = "tabla_word_con_formato.docx")




```



# References

```
&nbsp;
<hr />
<p style="text-align: center;">A work by $Jordi Real$ $Rai Puig$ </a></p>
<p style="text-align: center;">$Llepali System$ </a></p>
<p style="text-align: center;"><span style="color: #808080;"><em><https://github.com/USR-DAPCAT/></em></span></p>


